臺灣橋頭地方法院刑事判決　　　　　110年度審交訴字第121號
公　訴　人　臺灣橋頭地方檢察署檢察官
被　　　告　李銘祐


上列被告因過失致死案件，經檢察官提起公訴（110年度偵字第3
384、4984號），嗣被告於準備程序中就被訴事實為有罪之陳述
，經本院告知簡式審判程序之旨，並聽取被告與檢察官之意見後
，本院合議庭裁定由受命法官獨任進行簡式審判程序，判決如下
：
    主  文
李銘祐犯過失致人於死罪，處有期徒刑貳年。
    事  實
一、李銘祐考領有普通小型車駕駛執照，於民國110年2月11日4
    時46分許，駕駛車牌號碼000-0000號自用小貨車，沿高雄市
    路竹區中山路由北往南方向行駛，行經該路226之1號住戶前
    時，適蘇美珍騎乘車牌號碼000-0000號普通重型機車後載其
    女李庭萱行駛於同向慢車道。李銘祐本應注意汽車行駛時，
    駕駛人應注意車前狀況及兩車並行之間隔，隨時採取必要之
    安全措施，且行車速度應依速限標誌或標線規定，無速限標
    誌或標線者，行車時速不得超過50公里，而當時天候雨、夜
    間有照明、路面無缺陷、無障礙物、視距良好，並無不能注
    意之情事，竟疏未注意，以時速約60至70公里之速度超速行
    駛，至上開肇事地點時，因不明原因往右急偏，其駕駛之上
    開自用小貨車遂不慎自後撞擊蘇美珍騎乘之上開機車（附載
    其女李庭萱），再衝撞路旁民宅，致蘇美珍、李庭萱人車倒
    地後，蘇美珍受有顱腦損傷、胸腹內出血等傷害，李庭萱受
    有顱腦損傷、胸腹內出血、多處創傷等傷害，雖經送醫急救
    ，蘇美珍仍延至同日5時51分許，因創傷性休克不治死亡，
    李庭萱則延至同日6時06分許，因創傷性休克不治死亡。
二、案經蘇美珍次子、李庭萱胞弟李昀奕告訴暨高雄市政府警察
    局湖內分局報告臺灣橋頭地方檢察署檢察官偵查起訴。
    理  由
一、本件被告李銘祐所犯係死刑、無期徒刑、最輕本刑為3年以
    上有期徒刑以外之罪，其於準備程序中就被訴事實為有罪之
    陳述，經受命法官告知簡式審判程序之旨，並聽取其與公訴
    檢察官之意見後，本院合議庭認為適宜由受命法官獨任進行
    簡式審判程序，爰依刑事訴訟法第273條之1第1項規定，裁
    定由受命法官獨任進行簡式審判程序，合先敘明。
二、事實認定：
  ㈠上開犯罪事實，業據被告於本院準備程序及審理中坦承不諱
    ，核與告訴人李昀奕於警詢及偵查中、證人盧銀紐於警詢中
    之證述相符，並有高雄市政府警察局交通警察大隊湖內分隊
    轄區A1類交通事故簡要報告、高雄市政府警察局湖內分局重
    要（重大）交通事故通報單、道路交通事故現場圖、道路交
    通事故調查報告表㈠、㈡-1各1份、現場照片57張、監視器
    錄影翻拍照片4張、高雄市立岡山醫院、義大醫療財團法人
    義大醫院診斷證明書、臺灣橋頭地方檢察署（下稱橋頭地檢
    署）檢察官相驗筆錄各1份、橋頭地檢署檢察官相驗屍體證
    明書、法醫檢驗報告書各2份（警卷第3頁、第7頁、第57、
    59頁、第67至93頁、第101、103頁、110年度相字第115號卷
    第107頁、第109至118頁、110年度相字第116號卷第107頁、
    第109至118頁）等件在卷可稽，堪認被告前開任意性自白確
    與事實相符，應可採為認定事實之依據。
  ㈡按「行車速度，依速限標誌或標線之規定，無速限標誌或標
    線者，應依下列規定：一、行車時速不得超過五十公里。但
    在未劃設車道線、行車分向線或分向限制線之道路，或設有
    快慢車道分隔線之慢車道，時速不得超過四十公里。」道路
    交通安全規則第93條第1項第1款定有明文，又「汽車行駛時
    ，駕駛人應注意車前狀況及兩車並行之間隔，並隨時採取必
    要之安全措施，不得在道路上蛇行，或以其他危險方式駕車
    。」道路交通安全規則第94條第3項亦有明文規定。被告考
    領有合格普通小型車駕駛執照，此有證號查詢汽車駕駛人報
    表在卷可查，其對於前揭規定自應知悉甚詳，且於駕車上路
    之際更應恪遵前揭規範。而依案發之際天候雨、夜間有照明
    、路面無缺陷、無障礙物、視距良好、案發路口速限60公里
    一情，亦有道路交通事故調查報告表㈠為憑，客觀上並無不
    能注意之情事，被告竟疏未注意及此，以時速約60至70公里
    之速度超速行駛，且未注意車前狀況及兩車並行之間隔，自
    後撞擊被害人蘇美珍所騎乘之上開機車從而肇致本件車禍發
    生，則被告對本事故之發生自有違反上開注意義務之疏失甚
    明。且被告前揭駕車過失行為與被害人蘇美珍、李庭萱之死
    亡結果間確具有相當因果關係，足認被告前揭自白有上述過
    失乙節確與事實相符，洵堪採認。
  ㈢從而，本案事證明確，被告上開犯行，洵以認定，應依法論
    科。
三、論罪科刑：
  ㈠核被告所為，係犯刑法第276條之過失致人於死罪。其以一
    過失行為，致生被害人蘇美珍、李庭萱死亡之結果，係以一
    行為觸犯數罪名，為想像競合犯，應依刑法第55條前段之規
    定，從一過失致死罪論處。其於事故發生後，在未有偵查犯
    罪職權之公務員發覺前，於員警前往現場處理時在場，當場
    承認為肇事人乙節，有道路交通事故肇事人自首情形紀錄表
    1份附卷可查，是其對於未發覺之犯罪自首而接受裁判，爰
    依刑法第62條前段規定減輕其刑。
  ㈡爰審酌被告駕駛車輛行車超速，且未注意車前狀況及兩車並
    行之間隔，導致閃避不及從後方撞擊被害人蘇美珍所騎乘之
    機車，未能確實遵守交通安全規則以維其他用路人之生命、
    身體及財產之安全，而肇生本件車禍意外，並造成被害人蘇
    美珍、李庭萱母女雙亡之結果，並使其親人與之天人永隔，
    造成被害人家屬精神上之苦痛難以言喻，所為誠屬不該；又
    衡酌被告犯後雖已坦承犯行，且已與被害人家屬於高雄市路
    竹區調解委員會達成調解，此有調解書在卷可參（110年度
    偵字第3384號卷第41頁），然依被告於本院審理時自承目前
    除強制汽車責任保險已理賠被害人家屬合計新臺幣（下同）
    400萬元外（即被害人蘇美珍、李庭萱各200萬元），但就上
    開調解書所協議之賠償數額（即不含強制險需給付600萬元
    部份）至今尚未為任何給付，並經告訴人到庭指述明確，是
    被告難認已盡力填補因本案所造成之危害。惟考量被告始終
    坦承犯行，犯後態度尚可，且與被害人家屬均調解成立，使
    其等取得執行名義，節省訟累，對於被害人家屬損害之修復
    ，仍有助益。兼衡被告本件過失情節及造成損害之程度、自
    稱國中畢業之智識程度、目前以打零工為生日薪約1000元、
    未婚、需扶養60歲母親之家庭經濟生活狀況、告訴人、被害
    人家屬之量刑意見及檢察官具體求刑等一切情狀，爰量處如
    主文所示之刑。
據上論斷，應依刑事訴訟法第273 條之1 第1 項、第299 條第1
項前段，判決如主文。
本案經檢察官鄭子薇提起公訴，由檢察官李門騫到庭執行職務。
中    華    民    國   110    年    11    月    29    日
                  刑事第四庭    法  官  簡祥紋
以上正本證明與原本無異。
如不服本判決應於收受判決後 20 日內向本院提出上訴書狀，並
應敘述具體理由。其未敘述上訴理由者，應於上訴期間屆滿後
20 日內向本院補提理由書 (均須按他造當事人之人數附繕本)「
切勿逕送上級法院」。
中    華    民    國  110    年    11    月    29    日
                                書記官  陳佳彬
　
附錄本案論罪科刑法條：
中華民國刑法第276條
因過失致人於死者，處5年以下有期徒刑、拘役或50萬元以下罰
金。